臺灣雲林地方法院刑事判決
111年度交易字第106號
公  訴  人  臺灣雲林地方檢察署檢察官
被      告  謝志聰



指定辯護人  本院公設辯護人許俊雄
上列被告因公共危險案件，經檢察官提起公訴（111年度偵字第4
55號），本院因被告於準備程序就被訴事實為有罪之陳述，裁定
進行簡式審判程序並判決如下：
    主      文
謝志聰犯不能安全駕駛動力交通工具罪，處有期徒刑柒月。
    事實及理由
一、按簡式審判程序之證據調查，不受第159條第1項之限制，刑
    事訴訟法第273條之2定有明文，是於行簡式審判程序之案件
    ，被告以外之人於審判外之陳述，除有其他不得作為證據之
    法定事由外，應認具有證據能力。本件所援引被告謝志聰以
    外之人於審判外之陳述，因本案採行簡式審判程序，復無其
    他不得作為證據之法定事由，依上說明，應認均有證據能力
    。 
二、本件事實及證據，除均引用檢察官起訴書之記載（如附件）
    外，證據部分補充：被告於審判中之自白（見本院卷第72頁
    ）。　
三、論罪科刑：
　㈠被告行為後，刑法第185條之3第1項規定已於民國111年1月28
    日修正公布，於同年1月30日施行，經比較法律結果，修正
    後之該條文雖未變更構成要件，然將原法定刑「處2年以下
    有期徒刑，得併科新臺幣（下同）20萬元以下罰金」，提高
    為「處3年以下有期徒刑，得併科30萬元以下罰金」，修正
    後之新法未有利於被告，依刑法第2條第1項前段規定，應適
    用行為時即修正前之規定論處。是核被告所為，係犯修正前
    刑法第185條之3第1項第1款之不能安全駕駛動力交通工具罪
    。
　㈡被告前因公共危險案件，經本院以109年度虎交簡字第424號
    判決處有期徒刑6月確定，並於110年7月4日執行完畢等情，
    為被告、辯護人所不爭執（見本院卷第72至73頁），並有臺
    灣雲林地方檢察署檢察官109年度執金字第3823號執行指揮
    書、前開案件刑事判決書、臺灣高等法院被告前案紀錄表附
    卷可參(見本院卷第53至55、77至81頁)，其於受有期徒刑之
    執行完畢後，5年以內故意再犯本案有期徒刑以上之罪，為
    累犯。又檢察官於本院審理時表示：被告前案執行完畢後，
    於密接時間內再犯罪質相同之公共危險案件，請依累犯規定
    加重其刑等語（見本院卷第73頁），被告及其辯護人雖請求
    不加重其刑，本院參酌司法院釋字第775號解釋意旨，衡諸
    被告前揭所犯屬犯不能安全駕駛動力交通工具罪，與本案罪
    質同類，並均屬故意犯罪，其已入監執行完畢，卻於執行完
    畢後未滿半年內，再犯本案犯行，足認被告未因前案徒刑之
    執行產生警惕，具有特別惡性，且對刑罰之反應力薄弱，亦
    認為就其本案所犯之罪，尚無因加重本刑致生所受刑罰超過
    其所應負擔罪責之情形，故依刑法第47條第1項規定，加重
    其刑。
　㈢爰審酌被告除上開構成累犯前科外，尚於107年至108年間因
    不能安全駕駛動力交通工具犯行，經法院論罪科刑及執行完
    畢紀錄，有上開前案紀錄表可按，本次係第4次犯酒後駕車
    之公共危險案件，其漠視駕駛動力交通工具上路對其他用路
    人可能造成之生命、身體危險，僅圖一己往來交通之便，率
    爾駕駛普通重型機車上路，嗣因不慎自摔倒地受傷，經測得
    其吐氣所含酒精濃度約為每公升1.52毫克，所為對於交通安
    全危害非微，誠值非難；惟念及被告犯後始終坦承犯行，所
    為亦幸未造成他人傷亡，另考量被告此次騎車自摔因而受傷
    ，自身當可更加體認酒後駕車之危險性，兼衡被告自陳為高
    職畢業之智識程度，務農，家庭經濟狀況勉持，現與母親同
    住等一切情狀，量處如主文所示之刑，資為懲儆。
據上論斷，應依刑事訴訟法第273條之1第1項、第299條第1項前
段、第310條之2、第454條第2項，判決如主文。
本案經檢察官陳淑蓉提起公訴，檢察官陳淑香到庭執行職務。
中　　華　　民　　國　　111 　年　　5 　　月　　24　　日
                  刑事第四庭　法　官　廖奕淳
以上正本證明與原本無異。
如不服本判決應於收受判決後 20 日內向本院提出上訴書狀，並
應敘述具體理由；其未敘述上訴理由者，應於上訴期間屆滿後
20 日內向本院補提理由書（均須按他造當事人之人數附繕本）
。「切勿逕送上級法院」。
                              書記官  陳玫燕
中　　華　　民　　國　　111 　年　　5 　　月　　25　　日
附錄本案論罪科刑法條：
修正前中華民國刑法第185條之3
駕駛動力交通工具而有下列情形之一者，處2年以下有期徒刑，
得併科20萬元以下罰金：
一、吐氣所含酒精濃度達每公升零點二五毫克或血液中酒精濃度
    達百分之零點零五以上。
二、有前款以外之其他情事足認服用酒類或其他相類之物，致不
    能安全駕駛。
三、服用毒品、麻醉藥品或其他相類之物，致不能安全駕駛。
因而致人於死者，處3年以上10年以下有期徒刑；致重傷者，處1
年以上7年以下有期徒刑。
曾犯本條或陸海空軍刑法第54條之罪，經有罪判決確定或經緩起
訴處分確定，於五年內再犯第1項之罪因而致人於死者，處無期
徒刑或5年以上有期徒刑；致重傷者，處3年以上10年以下有期徒
刑。
附件：
臺灣雲林地方檢察署檢察官起訴書
                                      111年度偵字第455號
　　被　　　告　謝志聰　男　33歲（民國00年0月0日生）
　　　　　　　　　　　　住雲林縣○○鎮○○○路000號
　　　　　　　　　　　　居雲林縣○○鎮○○○路000號
　　　　　　　　　　　　國民身分證統一編號：Z000000000號
上列被告因公共危險案件，業經偵查終結，認應提起公訴，茲將
犯罪事實及證據並所犯法條分敘如下：
　　　　犯罪事實
一、謝志聰前因公共危險案件，經臺灣雲林地方法院以109年度
    虎交簡字第422號判決處有期徒刑6月確定，於民國110年7月
    4日執行完畢。詎仍不知悔改，明知飲酒後不得駕駛動力交
    通工具，於110年11月1日16時30分許，在雲林縣○○鎮○○○路0
    00號住處飲用啤酒後，竟仍騎乘車牌號碼000-000號普通重
    型機車上路，嗣於同日18時49分許，行經雲林縣○○鎮○○○路0
    00巷00號前時，不慎自行摔倒，經送醫救治，並為警於同日
    20時1分許，測得其吐氣所含酒精濃度達每公升1.52毫克，
    因而查悉上情。
二、案經雲林縣警察局西螺分局報告偵辦。
　　　  證據並所犯法條
一、證據清單與待證事實：
編號 證據方法 待證事實 1 被告謝志聰於警詢時之供述 證明被告上揭時、地飲酒，且上開機車係被告所有並使用，機車倒地當時被告亦倒在現場之事實。 2 酒精測定紀錄表 被告為警測得之吐氣所含酒精濃度達每公升1.52毫克之事實。 3 現場監視器畫面照片 被告自行騎乘上開機車到達該處並倒地，且經他人報警送醫之事實。 4 雲林縣警察局舉發違反道路交通管理事件通知單、道路交通事故現場圖、調查報告表（一）、（二）、現場照片 佐證被告酒後騎乘機車，並為警酒測之事實。 
二、按行為後法律有變更者，適用行為時之法律。但行為後之法
    律有利於行為人者，適用最有利於行為人之法律，刑法第2
    條第1項定有明文。查被告行為後，刑法第185條之3業於111
    年1月28日經修正公布，並於111年1月30日施行；原刑法第1
    85條之3第1項規定刑度為「2年以下有期徒刑，得併科20萬
    元以下罰金」，修正後刑度提高為「3年以下有期徒刑，得
    併科30萬元以下罰金」；經比較修正前、後之規定，以修正
    前之舊法較有利於被告，自應依修正前之刑法第185條之3第
    1項規定論處。是核被告所為，係犯修正前刑法第185條之3
    第1項第1款之公共危險罪嫌。又被告前有如犯罪事實欄所載
    之論罪科刑及執行情形，有本署刑案資料查註紀錄表附卷可
    憑，其於徒刑執行完畢5年內，故意再犯本件有期徒刑以上
    之罪，為累犯，請依刑法第47條第1項規定及司法院釋字第7
    75號解釋意旨，加重其刑。
三、依刑事訴訟法第251條第1項提起公訴。
  　此　致
臺灣雲林地方法院
中　　華　　民　　國　 111　　年　　2 　　月　　25　　日
　　　　　　　　　　　　　　　檢　察　官  陳淑蓉
本件證明與原本無異
中　　華　　民　　國　 111　　年　　3 　　月　　9 　　日
                              書  記  官  邱麗瑛
所犯法條　　
修正前刑法第185條之3
駕駛動力交通工具而有下列情形之一者，處2年以下有期徒刑，
得併科20萬元以下罰金：
一、吐氣所含酒精濃度達每公升零點二五毫克或血液中酒精濃度
    達百分之零點零五以上。
二、有前款以外之其他情事足認服用酒類或其他相類之物，致不
    能安全駕駛。
三、服用毒品、麻醉藥品或其他相類之物，致不能安全駕駛。
因而致人於死者，處3年以上10年以下有期徒刑；致重傷者，處1
年以上7年以下有期徒刑。
曾犯本條或陸海空軍刑法第54條之罪，經有罪判決確定或經緩起
訴處分確定，於五年內再犯第1項之罪因而致人於死者，處無期
徒刑或5年以上有期徒刑；致重傷者，處3年以上10年以下有期徒
刑。